臺灣臺中地方法院刑事判決　　　　　　　94年度訴字第1907號
公　訴　人　臺灣臺中地方法院檢察署檢察官
被　　　告　丁○○
選任辯護人　陳鴻謀律師
被　　　告　甲○○
義務辯護人　胡昇寶律師
被　　　告　丙○○
指定辯護人　本院公設辯護人　戊○○
上列被告等因違反槍砲彈藥刀械管制條例等案件，經檢察官提起
公訴（93年度偵字第14299號、第14511號），本院判決如下：
    主    文
甲○○共同連續未經許可，寄藏可發射子彈具有殺傷力之改造手
槍，處有期徒刑壹年陸月，併科罰金新臺幣貳拾萬元，罰金如易
服勞役，以罰金總額與陸個月之日數比例折算。扣案之改造手槍
貳枝（槍枝管制編號0000000000、00000000
00，各含彈匣壹個），均沒收。被訴意圖販賣而持有第二級毒
品部分，無罪。
丁○○共同未經許可，寄藏可發射子彈具有殺傷力之改造手槍，
處有期徒刑壹年貳月，併科罰金新臺幣拾伍萬元，罰金如易服勞
役，以銀元佰元即新臺幣玖佰元折算壹日；扣案之改造手槍壹
枝（槍枝管制編號0000000000，含彈匣壹個）沒收。
又持有第二級毒品，處有期徒刑拾月；扣案之第二級毒品甲基安
非他命拾肆包（驗餘淨重合計貳貳點玖貳公克）均沒收銷燬之
。應執行有期徒刑壹年拾月，併科罰金新臺幣拾伍萬元，罰金如
易服勞役，以銀元佰元即新臺幣玖佰元折算壹日。扣案之第二
級毒品甲基安非他命拾肆包（驗餘淨重合計貳貳點玖貳公克）
均沒收銷燬之；扣案之改造手槍壹枝（槍枝管制編號00000
00000，含彈匣壹個）沒收。
丙○○無罪。
    犯罪事實
一、甲○○明知其未經主管機關許可，不得寄藏可發射子彈具有
    殺傷力之手槍及子彈，亦知姓名年籍不詳綽號「阿樂」之成
    年男子所交付之由仿WALTHER廠PPK/S型半自動手槍製造之玩
    具手槍換裝土造金屬槍管而成之改造手槍一枝（槍枝管制編
    號0000000000，含彈匣一個，下稱仿WALTHER 改
    造手槍），可擊發適用子彈而具殺傷力，以及具直徑約7.5
    mm金屬彈頭之土造子彈三顆，亦均具殺傷力，竟基於非法寄
    藏改造手槍及子彈之概括犯意，於民國九十二年十一月間，
    在臺中市○○街四三號六樓之二之租住處，收受之，並藏放
    在該址，自斯時起寄藏上開仿WALTHER改造手槍及子彈。迨
    至九十二年十二月間，甲○○將上開改造手槍及子彈，交付
    予丁○○保管，丁○○雖亦明知其並未經主管機關許可，不
    得寄藏可發射子彈具有殺傷力之手槍及子彈，猶基於犯意之
    聯絡，而受領之，並藏放在臺中市○○街一五四巷三號四樓
    丁○○之住處，自斯時起，寄藏上開仿WALTHER改造手槍及
    子彈。嗣於九十三年三月四日十九時三十分許，為警持本院
    核發之搜索票前往丁○○上開住處執行搜索，當場扣得上開
    仿WALTHER改造手槍一枝、可擊發而具殺傷力之土造子彈三
    顆及無法擊發之不具殺傷力子彈七顆。
二、丁○○明知不得非法持有第二級毒品，竟另基於持有第二級
    毒品甲基安非他命（起訴書誤為安非他命）之犯意，自九十
    二年十二月某日起，受姓名年籍不詳之成年人委託，代為保
    管第二級毒品甲基安非他命十四包（驗餘淨重合計二三二．
    九二公克），並藏放在臺中市○○街一五四巷三號四樓之住
    處內，而非法持有第二級毒品甲基安非他命。嗣於九十三年
    三月四日十九時三十分許，為警持本院核發之搜索票前往丁○○上開住處執行搜索，當場扣得上開第二級毒品甲基安非
    他命十四包。
三、甲○○復承上開非法寄藏改造手槍及子彈之概括犯意，於九
    十二年十二月間，在臺中市○○路附近，受姓名年籍不詳綽
    號「阿景」之成年男子之託，代為保管用紫色布包包裝內有
    可發射子彈具殺傷力之仿BERETTA廠84型半自動手槍製造之
    玩具手槍換裝土造金屬槍管、土造金屬滑套、土造金屬槍機
    而成之改造手槍一枝（槍枝管制編號0000000000
    ，含彈匣一個，下稱仿BERETTA改造手槍）及具殺傷力直徑
    約9.0mm金屬彈頭之土造子彈六顆，並將上開槍彈藏放在臺
    中市○○街四三號六樓之二之租屋處，自斯時起寄藏上開仿
    BERETTA改造手槍及土造子彈。嗣於九十三年三月四日十六
    時許，甲○○囑不知情之丙○○將放置在該處之書包一個（
    內有另以紫色布包裝放之上開仿BERETTA改造手槍及子彈六
    顆）攜出，並駕駛車號Ｂ２—２２８７號自小客車搭載丙○○，於同日下午四時五十分許，途經臺中市○○路○段二０
    五巷口前，為警當場查獲，並扣得上開仿BERETTA改造手槍
    一枝、土造子彈六顆及紫色布包一個。
四、案經行政院海岸巡防署中部地區巡防局苗栗機動查緝隊移送
    臺灣苗栗地方法院檢察署檢察官呈請臺灣高等法院臺中分院
    檢察署檢察長令轉臺灣臺中地方法院檢察署檢察官偵查起訴
    。
    理    由
壹、有罪部分
一、犯罪事實一部分：
　　訊據被告丁○○對於上開犯罪事實一之事實，固於警詢、偵
    查中及本院審理時均坦承不諱，但被告甲○○則矢口否認此
    部分共同持有槍彈之犯行，辯稱：在被告丁○○住處查扣之
    仿WALTHER改造手槍與伊完全無關，伊在九十三年三月四日
    被查獲後，經警帶回海巡署，思及家中尚有妻子及三個小孩
    ，乃與被告丁○○商量，若能每月提供五、六萬元代為照顧
    伊家人，伊願幫忙擔罪，被告丁○○有答應，伊才於警詢時
    承認扣案之仿WALTHER改造手槍、具直徑約7.5 mm之土造子
    彈三顆是伊委託被告丁○○保管的，但被告丁○○並未遵照
    約定給付，故伊不願再為丁○○擔罪云云。經查：
（一）上開犯罪事實一之事實，除據被告丁○○為前開自白外，
      復經被告甲○○於九十三年三月五日警詢時自承不諱（臺
      灣苗栗地方法院檢察署九十三年度偵字第一一一四號，第
      十二頁），且互核相符，另經查獲本案之行政院海岸巡防
      署中部地區巡防局苗栗機動查緝隊查緝員張文瑞於本院審
      理時結證無訛，有各該筆錄在卷可考。又所查扣之改造手
      槍一枝（含彈匣一個，槍枝管制編號000000000
      0）、子彈十顆經送請內政部警政署刑事警察局鑑定結果
      ，認：送鑑八厘米手槍一枝（槍枝管制編號00000
      00000，含彈匣一個）係由仿WALT HER廠PPK/S型半
      自動手槍製造之玩具手槍換裝土造金屬槍管而成之改造手
      槍，機械性能良好，可擊發適用子彈，認具殺傷力。送
      鑑子彈十顆，認均係土造子彈，均具直徑約7.5mm金屬彈
      頭，經試射後，其中三顆可擊發，認具殺傷力；另七顆無
      法擊發，認不具殺傷力等情，有該局九十三年三月十六日
      刑鑑字第０九三００五三七六二號槍彈鑑定書（附於臺灣
      苗栗地方法院檢察署九十三年度偵字第一一一０號偵查卷
      ，第六十七頁以下）、九十四年九月十三日刑鑑字第０九
      四０一三二八０三號函（附於本院卷第六三頁）附卷可稽
      。此外，尚有中部地區巡防局苗栗機動查緝隊搜索扣押筆
      錄暨扣押物品目錄表、照片存卷可查，及扣案之仿WALTHE
      R改造手槍一枝及可擊發之土造子彈三顆可資佐憑，足見
      被告丁○○與甲○○上開自白，確與事實相符，堪可採信
      。
（二）被告甲○○雖辯稱：伊與被告丁○○為警查獲後，曾在海
      巡署苗栗機動查緝隊時，相互協議，就上開仿WALTHER改
      造手槍及可擊發之土造子彈三顆部分，由伊代被告丁○○
      頂罪，實際上，上開扣案槍彈與伊並無關係云云，但查：
  １、被告甲○○此部分所辯，為被告丁○○所堅詞否認，並供
      稱：上開扣案槍彈確係被告甲○○委託寄藏的，伊本身每
      月薪資才二、三萬元，不可能每月給得起甲○○家人六萬
      元，也未與甲○○達成頂罪之協議等語；而訊之與被告甲○○、丁○○一起被移送至中部地區巡防局苗栗機動查緝
      隊製作警詢筆錄之同案被告丙○○，復僅陳稱：「我有聽
      到他們私底下在協議，但我沒有注意去聽，不知道內容是
      什麼。」等語（本院卷第一六五頁）；另參與本案偵辦之
      行政院海巡署苗栗機動查緝隊警員於本院審理時又結證稱
      ：逮捕被告甲○○後，又再逮捕被告丁○○，這段時間在
      車上，該二人是分坐不同車，亦是分別詢問，迄至各自製
      作警詢筆錄前，二人應該沒有機會溝通等語（本院卷第一
      一五頁），有各該筆錄在卷可考，則上開各該人員之陳述
      ，顯均無從佐實被告甲○○此部分之辯解，確屬可採。
  ２、另觀之被告甲○○於九十三年三月五日第一次警詢筆錄，
      前半段固在供述關於犯罪事實三之內容，但於第四頁，證
      人張文瑞問到：「阿景是什麼時候將槍交給你的？」時，
      被告甲○○除答稱：「是於九十二年五、六月間將該些槍
      械交給我的（按指犯罪事實三之槍彈部分）」等語外，另
      自行供陳：「丁○○那把槍也是我交給他的」等語（參臺
      灣苗栗地方法院檢察署九十三年度偵字第一一一０號偵查
      卷，第八頁），而訊之證人張文瑞則到庭結證稱：上開筆
      錄內容確係依被告甲○○當時錄音之陳述而記錄等語（本
      院卷第一一五頁）；經本院實際播放該捲警詢錄音帶結果
      ，當時之對話過程如下：
　      問：阿景是什麼時候將槍交給你的？
  　    答：是於九十二年五、六月間將該些槍械交給我的．．
    　  　  ．
    　　問：丁○○那把槍也是你交給他的？
      　答：因為我欠他人情，曾經被判刑．．．
　      ．
  　    ．
    　  ．
      　問：為何把槍放在他那裏？
      　答：我寄放在他那裏。
      可知被告甲○○上開警詢筆錄之記載，雖然較為簡略，但
      所載文句確係被告甲○○當時之陳述無誤。惟依上開警詢
      錄音內容，仍無法查得任何可以證明被告甲○○與丁○○
      間確有達成由被告甲○○代為擔罪之協議之跡證。
  ３、再者，被告甲○○與丁○○間並無任何仇恨怨隙，被告丁○○稱呼被告甲○○為「龍哥」等情，為該二人所不爭執
      ，且依卷附之被告甲○○所使用行動電話0000000
      000號通聯紀錄顯示（內容詳見臺灣苗栗地方法院檢察
      署九十三年度警聲搜字第一三七號偵查卷，第十七頁背面
      至十九頁、第四十一至四十二頁），再佐以證人張文瑞就
      被告甲○○與丁○○間通話用語之說明（參本院卷第一０
      七、一０九頁），可知被告甲○○與丁○○間疑似有共同
      從事第三級毒品交易之情狀，足見被告甲○○與丁○○應
      有一定之情誼，已難認被告丁○○有何故意構陷被告甲○○之可能。況且，依渠等二人通聯之對話內容以觀，可推
      知被告甲○○應係居於指示丁○○之較高地位，則依常情
      ，扣案之仿WALTHER改造手槍及可擊發之土造子彈三顆既
      在被告丁○○之住處查獲，且當時被告甲○○亦不在場，
      則被告丁○○或有可能依實際取得槍彈之情形供述，亦有
      可能隱瞞被告甲○○與該等槍彈有關聯之事實，但應無可
      能虛構故事，誣指上開扣案槍彈係被告甲○○所委託寄藏
      。再參諸一般社會經驗，持有槍彈者因某種原因而將槍彈
      寄藏他人之情形，時有所聞，被告丁○○所稱：係受被告
      甲○○委託而寄藏上開扣案槍彈之辯解，核與一般事理常
      情又屬相符。據上，被告丁○○陳稱：並未與被告甲○○
      達成擔罪之協議等語，以及迭次一致供陳：扣案之仿
      WALTHER改造手槍及可擊發之子彈三顆，原係被告甲○○
      委託保管寄藏等語，應認並非虛假。
  ４、又扣案之仿WALTHER改造手槍一枝及可擊發之土造子彈三
      顆，均係在被告丁○○之住處查獲，被告丁○○自始至終
      均坦認確實知曉所寄藏之物為改造手槍及子彈，只是供稱
      ：該等槍彈係被告甲○○委託寄藏的等語，有被告丁○○
      之歷次筆錄可考。姑不論被告丁○○持有扣案仿WALTHER
      改造手槍及可擊發之土造子彈三顆之緣由如何，單以被告
      丁○○為警查獲其持有該等槍彈一節，被告丁○○即無從
      脫免未經許可，持有改造手槍及子彈之罪責。倘若被告丁○○確有與被告甲○○間就扣案之仿WALTHER改造手槍及
      子彈一事，達成由被告甲○○代被告丁○○頂罪之協議，
      依常理，被告丁○○縱始於甫被查獲之際，不及編造扣案
      槍彈與其無關之虛詞，但至遲，於警方查獲當日移送臺灣
      苗栗地方法院檢察署由檢察官訊問時，應無再坦承本身知
      悉並寄藏上開扣案槍彈之理。惟查，被告丁○○於移送臺
      灣苗栗地方法院檢察署檢察官訊問時，仍對寄藏上開扣案
      槍彈之事實，直承不諱，有該次之偵訊筆錄在卷可憑，準
      此，被告丁○○供稱：並未與被告甲○○達成任何擔罪之
      協議等語，益徵可信。
  ５、此外，被告甲○○又未能提出其他確切之證據以佐其說，
      其所為此部分辯解，既與事理常情相悖，自難採信；反之
      ，被告丁○○有關上開扣案槍彈係受被告甲○○委託寄藏
      等語，堪認係與事實相符，足以採之。從而，被告甲○○
      最初於九十三年三月五日警方第一次訊問時所為之供述，
      應認確符實情，被告甲○○事後翻異前詞，改辯稱：上開
      扣案槍彈與伊無關云云，無非飾卸推諉之詞，委無可取。
  ６、綜上，被告甲○○與丁○○間就寄藏上開扣案之槍彈一事
      ，確有犯意之聯絡及行為之分擔，堪可認定。
（三）據上所陳，被告甲○○、丁○○關於犯罪事實一所載犯行
      ，事證明確，洵堪認定。
二、犯罪事實二部分：
    此部分事實，業據被告丁○○於警詢、偵查中均坦承不諱，
    復於本院審理時為認罪之陳述，有各該筆錄在卷可考。又扣
    案之第二級毒品甲基安非他命十四包，經送請內政部警政署
    刑事警察局鑑驗結果，認：(一)含外包裝袋總毛重二五０．０
    九公克，總淨重二三四．三０公克，共取一．三八公克供鑑
    定用罄，總餘二三二．九二公克。(二)1.呈色試驗均呈二級毒
    品甲基安非他命陽性反應。2.隨機抽取編號１、５、，以
    氣相層析質譜分析法分析，均檢出二級毒品甲基安非他命成
    分。3.隨機抽取編號１以核磁共振分析法分析，檢出二級毒
    品甲基安非他命成分。(三)抽測編號１測得甲基安非他命純度
    約百分之九十四．六等情，有該局九十三年三月二十六日刑
    鑑字第０九三００五四四九六號鑑驗通知書可資佐憑（臺灣
    苗栗地方法院檢察署九十三年度偵字第一一一０號偵查卷第
    七十一頁），另有中部地區巡防局苗栗機動查緝隊搜索扣押
    筆錄暨扣押物品目錄表、照片附卷可稽，及扣案之第二級毒
    品甲基安非他命十四包足以證明，足見被告丁○○此部分之
    自白，確與事實相符，堪予採信。從而，被告丁○○所犯犯
    罪事實二之事實，事證明確，洵堪認定。
三、犯罪事實三部分：
    此部分事實，業據被告甲○○於警詢、偵查中均直承不諱，
    復於本院審理時為認罪之陳述，又經證人張文瑞於本院審理
    時結證無訛，有各該筆錄在卷可考。另扣案之仿BERETTA改
    造手槍一枝（槍枝管制編號0000000000號，含彈
    匣一個）及子彈六顆經送請內政部警政署刑事警察局鑑定後
    ，認：(一)送鑑貝瑞塔９０手槍一枝（槍枝管制編號0000
    000000），認係由仿BERETTA廠84型半自動手槍製造
    之玩具手槍換裝土造金屬槍管、土造金屬滑套、土造金屬槍
    機而成之改造手槍，機械性能良好，可擊發適用子彈，認具
    殺傷力。(二)送鑑子彈六顆，認均係具直徑約9.0mm金屬彈頭
    之土造子彈，均可擊發，認均具殺傷力等情，有該局九十三
    年三月十六日刑鑑字第０九三００五三七六０號槍彈鑑定書
    （臺灣苗栗地方法院檢察署九十三年度偵字第一一一四號偵
    查卷第一三七頁以下）、九十四年九月十三日刑鑑字第０九
    四０一三二八０三號函（本院卷第六十三頁）在卷可憑，另
    有中部地區巡防局苗栗機動查緝隊搜索扣押筆錄暨扣押物品
    目錄表、照片附卷可稽，及扣案之仿BERETTA改造手槍一枝
    、土造子彈六顆及紫色布包一個足資佐憑，足見被告甲○○
    此部分之自白，確與事實相符，堪予採信。從而，被告甲○○所犯有關犯罪事實三所示部分，罪證確鑿，足予認定。
四、論罪科刑：
    查被告甲○○、丁○○非法寄藏改造手槍及子彈後，槍砲刀
    械管制條例業於九十四年一月二十六日修正公布，刪除原條
    例第十一條之規定，將原條文內容併入修正後該條例第八條
    ，修正後第八條第四項規定：「未經許可，持有、寄藏或意
    圖販賣而陳列第一項所列槍枝者，處三年以上十年以下有期
    徒刑，併科新臺幣七百萬元以下罰金。」，與修正前第十一
    條第四項規定：「未經許可，持有、寄藏或意圖販賣而陳列
    第一項所列槍砲者，處一年以上七年以下有期徒刑，併科新
    臺幣七百萬元以下罰金。」不同，比較新舊法結果，以舊法
    較有利於行為人，故依刑法第二條第一項但書規定，應適用
    行為時之法律即修正前槍砲彈藥刀械管制條例第十一條第四
    項之未經許可，寄藏可發射子彈具殺傷力之槍枝罪處斷。是
    核：
（一）被告甲○○就犯罪事實一、三所為及被告丁○○就犯罪事
      實一所為，均係犯修正前槍砲彈藥刀械管制條例第十一條
      第四項之未經許可寄藏可發射子彈具有殺傷力之改造手槍
      罪及現行同條例第十二條第四項之未經許可，寄藏子彈罪
      。被告甲○○係先後分別受姓名年籍不詳綽號「阿樂」、
      「阿景」之成年人所託，而寄藏上開仿WALTHER改造手槍
      、仿BERETTA改造手槍及可擊發之土造子彈合計九顆，被
      告丁○○則係受被告甲○○所託而與之共同寄藏上開仿WA
      LTHER改造手槍及土造子彈三顆，業經本院審認如前，渠
      等之行為應屬寄藏而非持有，公訴人認被告甲○○、丁○○所為係犯未經許可持有可發射子彈具殺傷力之改造手槍
      及子彈罪，容有誤會，惟基本事實相同，法條同一，本院
      自應逕行論以寄藏罪，且無庸變更起訴法條。被告甲○○
      與丁○○就犯罪事實一之未經許可寄藏仿WALTHER改造手
      槍及土造子彈三顆部分，有犯意之聯絡及行為之分擔，皆
      為共同正犯。又被告甲○○、丁○○分別持有上開改造手
      槍及子彈，均係受寄之當然結果，皆不另論以非法持有改
      造手槍及子彈罪（最高法院七十四年台上字第三四００號
      判例可參）。被告甲○○、丁○○各自一寄藏行為，同時
      寄藏改造手槍及土造子彈，皆分別觸犯未經許可，寄藏可
      發射子彈具有殺傷力之改造手槍罪及未經許可，寄藏子彈
      罪，均為想像競合犯，皆應從一重之未經許可，寄藏可發
      射子彈具有殺傷力之改造手槍罪處斷。被告甲○○先後二
      次寄藏可發射子彈具有殺傷力之改造手槍，時間緊接，方
      法相同，觸犯構成要件相同罪名，顯係基於概括犯意為之
      ，為連續犯，應依法加重其刑。
（二）又按甲基安非他命係毒品危害防制條例第二條第二項第二
      款規定之第二級毒品，任何人不得非法持有。是核被告丁○○就犯罪事實二部分，另犯毒品危害防制條例第十一條
      第二項之持有第二級毒品罪。公訴人雖認被告丁○○係基
      於意圖販賣而持有扣案之第二級毒品甲基安非他命十四包
      ，並以被告甲○○無法供出「阿樂」之真名及年籍，相互
      間應非熟識，惟上開毒品價值甚高，在不相熟識之情形下
      ，該名「阿樂」之人焉有將如此巨額之毒品交予不熟識之
      人保管之理？且警察機關對毒品之查緝雷厲風行，被告丁○○豈有為不相熟識之人保管如此巨量毒品而自招其禍之
      理？另依通訊監察資料顯示及證人張文瑞之證述，可知被
      告甲○○多次在電話中與丁○○、綽號「許董」、「小隆
      」等男子談及海洛因、安非他命、搖頭丸等毒品交易買賣
      之價格、從中賺取多少差價等內容，加以在被告丁○○住
      處查獲之第二級毒品甲基安非他命數量甚多，豈僅係供己
      施用？加以警方在臺中市○區○○路二段二０五巷口被告
      甲○○所駕駛車牌號碼Ｂ２─２２８７號自小客車內，有
      查獲電子秤，核與卷附監聽譯文提及被告甲○○與不詳人
      等進行販賣毒品之交易，曾因電子秤秤重而發生數量不足
      之爭議等情相符，足見被告丁○○應係出於販賣之意圖等
      等，資為論據。但查：
  １、依現有卷證，尚無法證明被告甲○○與扣案之第二級毒品
      甲基安非他命十四包有何關聯（理由詳後述），故公訴人
      上開純粹關於被告甲○○之論說，即無法據以推認被告丁○○係基於意圖販賣而持有第二級毒品甲基安非他命之犯
      行。至於警方在臺中市○區○○路二段二０五巷口被告甲○○所駕駛之自小客車內雖有查扣電子秤一台，但遍觀偵
      查全卷，並查無任何證據可證與被告丁○○或扣案之第二
      級毒品甲基安非他命十四包，有何關聯，自無從資為不利
      於被告丁○○之徵憑。
  ２、另依被告甲○○所使用之行動電話0000000000
      號通訊監察紀錄顯示，固有九十二年十一月二十三日二十
      時十分許及九十三年三月一日十六時三十一分許此二通電
      話係與被告丁○○通話（詳細內容參臺灣苗栗地方法院檢
      察署九十三年度警聲搜字第一三七號偵查卷，第十七頁背
      面至十九頁、第四十一至四十二頁），但細鐸通話內容，
      其中在九十二年十一月二十三日二十時十分許之對話中，
      被告甲○○雖有表示：「我跟你說啦，若褲子要軟一點，
      我就有辦法給他，若衣服我就沒辦法」等語，在九十三年
      三月一日十六時三十一分許之通聯譯文中，則有如下對話
      ：
      　被告丁○○：「人家要買酒。你買小瓶要買啤酒喔。」
        被告甲○○：「嗯」
      　被告丁○○：「要買幾瓶。」
      　被告甲○○：「一瓶，不過那算那個而已。」
      但證人張文瑞到庭結證稱：「所謂褲子、衣服，褲子Ｋ是
      Ｋ他命的意思，衣服應該是三級毒品搖頭丸的意思．．．
      」、「幾Ｐ、幾罐，是交易三級毒品Ｋ他命或搖頭丸．．
      ．」「．．．小瓶啤酒也是黑話的術語，是三級毒品。」
      等語（本院卷第一０七、一０九頁），可知上開二通電話
      雖有可能係在談論第三級毒品交易之事，但與扣案之第二
      級毒品甲基安非他命十四包顯然全無關聯。是以依卷附有
      關被告丁○○與甲○○間之監聽譯文資料，亦不能推認被
      告丁○○持有扣案之第二級毒品甲基安非他命十四包，確
      係基於意圖販賣之事實。
  ３、又扣案之第二級毒品甲基安非他命十四包，數量雖然頗多
      ，且被告丁○○前無任何施用第二級毒品甲基安非他命之
      前科紀錄，於九十三年三月四日為警查獲後，採集其尿液
      送驗結果，亦未呈甲基安非他命陽性反應等情，有苗栗縣
      衛生局煙毒尿液檢驗成績書一紙附卷可稽（參臺灣苗栗地
      方法院檢察署九十三年度偵字第一一一０號偵查卷第八十
      一頁）。但持有數量非少之第二級毒品甲基安非他命者雖
      有可能如公訴人所指係欲伺機販賣而持有，但亦有可能如
      被告丁○○所辯，純係代他人保管而持有，也不能排除是
      基於轉讓之意思而持有，或其他原因而持有，原因不一而
      足，公訴人單以扣案之第二級毒品甲基安非他命數量非少
      ，即推認被告丁○○係為販賣而持有上開扣案毒品之事實
      ，自嫌速斷。
  ４、據上，公訴人所舉上開證據，尚無法證明被告丁○○係基
      於意圖販賣而持有扣案之第二級毒品甲基安非他命。是公
      訴人認被告丁○○就此部分應係犯同條例第五條第二項之
      意圖販賣而持有第二級毒品罪，容有未洽，惟此部分之基
      本事實同一，本院自應予審理，並變更此部分之起訴法條
      。又按持有毒品達一定數量者，加重其刑至二分之一，毒
      品危害防制條例第十一條第四項定有明文。而依行政院於
      九十三年一月七日以臺法字第０九三００八０五五一號令
      發布施行之轉讓持有毒品加重其刑之數量標準第二條第一
      項第二款、第二項規定：「轉讓、持有毒品達一定數量者
      ，加重其刑至二分之一，其標準如下：二第二級毒品：淨
      重十公克以上。前項所稱淨重，指除去包裝後之毒品重量
      。」，基此，被告丁○○持有扣案之第二級毒品甲基安非
      他命十四包，驗餘淨重合計高達二三二．九二公克，自應
      依法加重其刑。
（三）被告丁○○所犯未經許可，寄藏改造手槍罪與持有第二級
      毒品罪部分，犯意各別，行為互殊，應分論併罰。
（四）爰審酌被告甲○○前於八十五年間因違反槍砲彈藥刀械管
      制條例案件，經本院以八十六年度訴字第三六四號判處有
      期徒刑五月，如易科罰金，以銀元三百元折算一日確定，
      於八十六年五月二十七日易科罰金，執行完畢（未構成累
      犯），復於九十三年間因施用毒品，經本院裁定送觀察、
      勒戒，認無繼續施用毒品之傾向，經臺灣臺中地方法院檢
      察署檢察官為不起訴處分確定；被告丁○○則無任何犯罪
      紀錄，二人之素行良窳不同，有臺灣臺中地方法院檢察署
      刑案資料查註紀錄表、臺灣高等法院被告全國前案紀錄表
      可按，被告甲○○、丁○○雖均明知皆未經主管機關許可
      而得寄藏槍彈，竟仍受託藏放，犯罪之動機顯屬可議，且
      對社會治安存有潛在之危險，惟渠等二人之犯罪手段非若
      一般持有槍砲彈藥類型犯罪之兇殘，亦非以加害良善為目
      的，且均未曾因此造成公眾或他人之現實惡害，所生損害
      不大；另被告甲○○寄藏之改造手槍計二枝、子彈合計九
      顆，被告丁○○寄藏之改造手槍一枝、子彈三顆，數量多
      寡不同，但犯罪情節均非嚴重；再考之被告甲○○具國中
      學歷，原從事油漆、防水、測漏等工程，目前則由父母接
      濟，已離婚，有三個小孩，但均由前妻照顧；被告丁○○
      則係專科畢業，平日從事機車修理、買賣，目前未婚，經
      濟情況尚可等各自之智識及生活情狀，暨被告甲○○就
      犯罪事實三部分，雖始終坦認，但就犯罪事實一部分，則
      嗣後翻異，砌詞否認；被告丁○○就犯罪事實一、二所示
      犯行，均能直承不諱，二人之犯後態度不同等一切情狀，
      分別量處如主文第一項、第二項所示之刑，並均就併科罰
      金部分諭知易服勞役之折算標準，另就被告丁○○部分定
      其應執行刑，及就併科罰金部分，諭知易服勞役之折算標
      準，以示懲儆。
（五）沒收之宣告：
  １、扣案之仿WALTHER改造手槍一枝（槍枝管制編號0000
      000000，含彈匣一個）、仿BERETTA改造手槍一枝
      （槍枝管制編號0000000000，含彈匣一個），
      均係違禁物，應依刑法第三十八條第一項第一款之規定，
      分別於被告甲○○、丁○○所宣告之刑後，宣告沒收。
  ２、扣案可擊發之具直徑約7.5mm金屬彈頭之土造子彈三顆及
      具直徑約9.0mm金屬彈頭之土造子彈六顆，雖均具殺傷力
      ，但均因送鑑試射失其子彈之結構及性能，堪認業已耗損
      ，並無殺傷力，而不屬違禁物，爰不諭知沒收。至於在犯
      罪事實一所示時、地另查扣之具直徑約7.5mm金屬彈頭之
      土造子彈七顆，則因無法擊發，不具殺傷力，而非屬槍砲
      彈藥刀械管制條例所管制之子彈，核與刑法第三十八條沒
      收之要件不合，亦不予沒收。
  ３、扣案之第二級毒品甲基安非他命十四包（驗餘淨重合計二
      三二．九二公克），應依毒品危害防制條例第十八條第一
      項前段規定，於被告丁○○所宣告之刑後，諭知沒收銷燬
      之。
  ４、扣案之紫色布包一個，雖係被告甲○○用以包裝於犯罪事
      實三所查獲之仿RBERETTA改造手槍及土造子彈，以便寄藏
      之用，但被告甲○○供稱：係綽號「阿景」之成年友人拿
      來寄放的等語（臺灣苗栗地方法院檢察署九十三年度偵字
      第一一一四號偵查卷，第八十三頁），亦無證據證明確係
      被告甲○○所有之物，又不屬違禁物，核與刑法第三十八
      條第一項、第三項之規定不合，爰不諭知沒收。
（六）公訴意旨雖謂被告甲○○與丁○○於犯罪事實一所示時、
      地，係持有改造子彈十顆，但經送鑑結果，其中七顆子彈
      ，無法擊發，均不具殺傷力一節，業已詳如前述，足見該
      等無法擊發之土造子彈七顆，非屬槍砲彈藥管制條例所管
      制之子彈，則被告甲○○、丁○○持有該七顆子彈，並未
      構成犯罪。惟公訴人認此部分事實與前揭論罪科刑之未經
      許可，寄藏子彈罪行，係屬事實上一罪關係，爰不另為無
      罪之諭知，附此敘明。
貳、無罪部分：
一、公訴意旨另謂：被告甲○○基於意圖販賣而持有第二級毒品
    甲基安非他命（起訴書誤載為安非他命）之犯意，於九十二
    年十一月間，在臺中市○○街四三號六樓之二其租處，受姓
    名年籍不詳綽號「阿樂」之成年人交付第二級毒品甲基安非
    他命十四包（驗餘淨重合計二三四．三公克），伺機販賣，
    並於九十二年十二月間，將上開毒品交付予具有犯意聯絡之
    被告丁○○保管，藏放在臺中市○○街一五四巷三號四樓丁○○住處。嗣於九十三年三月四日下午七時三十分，經警持
    搜索票，在被告丁○○住處查獲。因認被告甲○○另犯毒品
    危害防制條例第五條第二項之意圖販賣而持有第二級毒品罪
    嫌。訊據被告甲○○則堅詞否認之，辯稱：在被告丁○○住
    處查扣之第二級毒品甲基安非他命與伊完全無關，伊在九十
    三年三月四日被查獲後，經警帶回海巡署，思及家中尚有妻
    子及三個小孩，乃與被告丁○○商量，若能每月提供五、六
    萬元代為照顧伊家人，伊願幫忙擔罪，被告丁○○有答應，
    伊才於移送檢察署時承認扣案之第二級毒品甲基安非他命是
    伊委託被告丁○○保管的，但被告丁○○並未遵照約定給付
    ，故伊不願再為丁○○擔罪云云。
（一）按犯罪事實應依證據認定之，無證據不得認定犯罪事實；
      不能證明被告犯罪者，應諭知無罪之判決，刑事訴訟法第
      一百五十四條第二項、第三百零一條第一項分別定有明文
      。又認定不利於被告之事實，須依積極證據，苟積極證據
      不足為不利於被告事實之認定時，即應為有利於被告之認
      定，更不必有何有利之證據；認定犯罪事實所憑之證據，
      雖不以直接證據為限，間接證據亦包括在內，然而無論直
      接或間接證據，其為訴訟上之證明，須於通常一般之人均
      不致有所懷疑，而得確信為真實之程度者，始得據為有罪
      之認定，若其關於被告是否犯罪之證明未能達此程度，而
      有合理性懷疑之存在，致使無從形成有罪之確信，根據「
      罪證有疑，利於被告」之證據法則，即不得遽為不利於被
      告之認定。再按共同被告所為不利於己之供述，固得採為
      其他共同被告犯罪之證據，惟此項不利之供述，須無瑕疵
      可指，且仍應調查其他必要之證據，以察其是否與事實相
      符，自難專憑此項供述，為其他共同被告犯罪事實之認定
      。又刑事訴訟法第一百六十一條第一項規定：檢察官就被
      告犯罪事實，應負舉證責任，並指出證明之方法。因此，
      檢察官對於起訴之犯罪事實，應負提出證據及說服之實質
      舉證責任。倘其所提出之證據，不足為被告有罪之積極證
      明，或其指出證明之方法，無從說服法院以形成被告有罪
      之心證，基於無罪推定之原則，自應為被告無罪判決之諭
      知。最高法院分別著有三十年上字第八一六號、七十六年
      台上字第四九八六號、三十一年上字第二四二三號、四十
      六年台上字第四一九號、九十二年台上字第一二八號判例
      可資參照。
（二）公訴人認被告甲○○另涉犯此部分意圖販賣而持有第二級
      毒品罪嫌，無非係以：被告甲○○無法供出「阿樂」之真
      名及年籍，相互間應非熟識，惟上開毒品價值甚高，在不
      相熟識之情形下，該名「阿樂」之人焉有將如此巨額之毒
      品交予不熟識之人保管之理？且警察機關對毒品之查緝雷
      厲風行，被告甲○○豈有為不相熟識之人保管如此巨量毒
      品而自招其禍之理？另依通訊監察資料顯示及證人張文瑞
      之證述，可知被告甲○○多次在電話中與丁○○、綽號「
      許董」、「小隆」等男子談及海洛因、安非他命、搖頭丸
      等毒品交易買賣之價格、從中賺取多少差價等內容，加以
      在被告丁○○住處查獲之第二級毒品甲基安非他命數量甚
      多，豈僅係供己施用？加以警方在臺中市○區○○路二段
      二０五巷口被告甲○○所駕駛車牌號碼Ｂ２─２２８７號
      自小客車內，有查獲電子秤，核與卷附監聽譯文提及被告
      甲○○與不詳人等進行販賣毒品之交易，曾因電子秤秤重
      而發生數量不足之爭議等情相符，足見被告甲○○應係出
      於販賣之意圖等等，資為論據。但查：
  １、扣案之第二級毒品甲基安非他命十四包係在臺中市○○街
      一五四巷三號四樓被告丁○○之住處內查獲一節，已詳如
      前述，當時被告甲○○並不在場，亦有行政院海岸巡防署
      中部地區巡防局苗栗機動查緝隊搜索扣押筆錄在卷可稽（
      臺灣苗栗地方法院檢察署九十三年度偵字第一一一０號偵
      查卷，第三十五頁）。故公訴人認定上開扣案毒品係由被
      告甲○○委託被告丁○○寄藏一節，無非係以被告丁○○
      之供述及被告甲○○本身曾於九十三年三月五日臺灣苗栗
      地方法院檢察署檢察官訊問時之自白（臺灣苗栗地方法院
      檢察署九十三年度偵字第一一一二號偵查卷，第八十二頁
      以下）為證。然查：
（１）被告甲○○雖於九十三年三月五日臺灣苗栗地方法院檢察
      署檢察官訊問：「在丁○○家中查獲一支八米手槍、子彈
      十顆、安非他命二四四公克、蝴蝶刀一把及類似Ｋ他命的
      東西，是否你的？」時，答稱：「是，但我不知道是什麼
      ，是我寄放的沒錯，是一名綽號阿樂仔．．．約在四、五
      個月前，去年十、十一月間拿到我新榮街住處，我告訴他
      不要放我這裡，他說這個很重要，不要打開，我跟他講，
      我要拿到我另名友人處放，他說好，我在約過年前拿到丁○○家中放，我知道他在經營地下錢莊，我以為是放重利
      的資料。」等語（臺灣苗栗地方法院檢察署九十三年度偵
      字第一一一二號偵查卷第八十三頁），但既曰不知綽號阿
      樂仔所交付之內容物為何，則此次偵訊筆錄內容，至多能
      證明被告甲○○有自白交付一些物件委由被告丁○○保管
      ，尚難據以認定被告甲○○就交付該等物件委由被告丁○○保管時，本即知曉內有包含扣案之第二級毒品甲基安非
      他命之事實。另觀諸被告甲○○之其他警、偵訊筆錄，其
      中於九十三年三月五日第一次警詢時，被告甲○○雖有坦
      認犯罪事實一所載並扣案之仿WALTHER改造手槍及可擊發
      之土造子彈三顆係伊交付予被告丁○○之事實，但並無隻
      字片語提及扣案之第二級毒品甲基安非他命之事；之後，
      於同年月六日第二次警詢時則翻異前詞，改稱：扣案之第
      二級毒品甲基安非他命並非伊所有，亦未委託丁○○寄藏
      等語；於同年四月十三日偵訊時，猶否認上開扣案毒品為
      其所有等語（參臺灣苗栗地方法院檢察署九十三年度偵字
      第一一一四號偵查卷，第九頁以下、第一０七頁以下、第
      一一二頁以下）；嗣於本院審理時更堅稱：扣案之上開毒
      品確與伊無關等語，有各該筆錄可考。則綜觀被告甲○○
      之歷次供述，被告甲○○顯未就其明知所交付之十四包袋
      狀物內係第二級毒品甲基安非他命，猶委交由被告丁○○
      寄藏之事實，加以坦認。
（２）又被告丁○○雖始終供稱：扣案之第二級毒品甲基安非他
      命十四包係被告甲○○所委託寄藏之物等語，且依前述，
      被告丁○○應無故意構陷被告甲○○之可能，被告甲○○
      辯稱：有與被告丁○○達成代為擔罪之協議云云，復經本
      院審理後，認為尚不可採。但查：
    依卷附之被告甲○○所使用行動電話000000000
      0號之監聽譯文顯示，可知被告甲○○與丁○○間之往來
      對話，雖有可能涉嫌第三級毒品交易之情形，然尚查無渠
      等二人間就第二級毒品甲基安非他命部分曾有如何之對話
      ，且被告甲○○就證人張文瑞推測係在談論第二級毒品安
      非他命部分之通話，又均係與被告丁○○以外之人為之等
      情，有卷附之監聽譯文可憑，則被告甲○○與丁○○間之
      往來，是否有與第二級毒品甲基安非他命有關之情形，尚
      無從以卷附通聯紀錄證明。
    另扣案之第二級毒品甲基安非他命共計十四包（驗餘淨重
      合計二三二．九二公克），數量頗多，純度高達百分之九
      十四．六，市價總值非少，依一般社會經驗，若非供己施
      用，或參與毒品交易，負責保管毒品，持有毒品者實無可
      能將價高量多之毒品交由他人保管後，復同意該他人得將
      委託保管之毒品，轉手予不相熟識之第三人保管，此核與
      前述持有槍彈者會將槍彈交付他人寄藏之常情迥異。基此
      ，被告甲○○前於九十三年三月五日臺灣苗栗地方法院檢
      察署檢察官所答稱：扣案之第二級毒品甲基安非他命係綽
      號阿樂仔委請伊保管之重要物品，要伊不可打開，並同意
      伊改拿到另名友人處存放云云，核與事理常情即不相符，
      所言益徵難以採信。是以被告甲○○事後翻異前詞，改稱
      ：扣案之第二級毒品甲基安非他命實與伊無關等語，顯非
      全無可採。
    再就被告甲○○所使用之行動電話0000000000
      號監聽譯文內容及證人張文瑞依辦案實務之經驗分析，被
      告甲○○雖曾於通話中提及可能是安非他命交易之對話（
      參臺灣苗栗地方法院檢察署九十三年度警聲搜字第一三七
      號，第十頁背面、第十三頁背面），但對話之對象並非被
      告丁○○，內容中亦不曾提到與被告丁○○有關事項，對
      話之時間更早在九十二年十月二十九日及三十日，實難據
      以推認該等通信內容與在被告丁○○處查扣之第二級毒品
      甲基安非他命十四包間，有何關聯，自亦無從佐證被告丁○○此部分之供述為真。
    綜上，被告丁○○對於扣案第二級毒品甲基安非他命由來
      部分之供述，是否確與事實相符，顯然仍屬有疑。
（３）此外，檢察官又未能提出其他確切之證據證明被告甲○○
      確實明知扣案之十四包係第二級毒品甲基安非他命，且有
      交付予被告丁○○保管之事實，本院亦查無其他積極證明
      可證公訴人此部分之指訴，則依現有卷證資料，本院對於
      扣案之第二級毒品甲基安非他命十四包確實係被告甲○○
      在明知之情況下，交由被告丁○○寄藏一節，尚難形成確
      信之心證。
  ２、承前，公訴人指訴被告甲○○意圖販賣而持有第二級毒品
      甲基安非他命之前提事實，即被告甲○○有寄藏扣案第二
      級毒品甲基安非他命一節，既然尚屬不能證明，公訴人進
      而以前開所載推論，認被告甲○○在主觀上係基於意圖販
      賣之意思而持有，自乏依附。
  ３、綜上所述，公訴人所舉之證據顯尚不足以證明被告甲○○
      有何意圖販賣而持有扣案之第二級毒品甲基安非他命十四
      包之犯行，本院復查無其他積極證據可佐其說，揆諸前揭
      說明，應認被告甲○○被訴意圖販賣而持有第二級毒品罪
      行，尚屬不能證明，自應依法就此部分諭知無罪之判決。
二、公訴意旨又謂：緣甲○○於九十二年十二月間，受姓名年籍
    不詳綽號「阿景」之成年男子之託，將具殺傷力之改造仿貝
    瑞塔九０手槍一把（槍枝管制編號0000000000，
    含彈匣一個）、子彈六發，寄藏在臺中市○○街四三號六樓
    之二其租屋處。於九十三年三月四日十六時許，甲○○乃囑
    丙○○將上開槍彈攜出，並駕駛車號Ｂ２—２２８７號自小
    客車搭載丙○○，嗣於同日十六時五十分許，途經臺中市○○路○段二０五巷口前，為警當場查獲，並扣得上開槍彈。
    因認被告丙○○亦共犯修正前槍砲彈藥刀械管制條例第十一
    條第四項、第十二條第四項之未經許可，持有可發射子彈具
    殺傷力之改造手槍及子彈罪嫌，並以被告甲○○之供述、證
    人張文瑞之證述為證，且衡情，被告甲○○不可能叫不知情
    之丙○○拿槍彈下樓，徒生變數；另依查緝當時之錄影帶及
    現場照片顯示，該裝有槍彈之紫色布包係被告丙○○自車內
    丟出，被告丙○○倘若不知情，又何須於為警追捕時，將扣
    案槍彈丟出車外等情，資為論據。訊據被告丙○○雖坦承扣
    案之紫色布包（內裝有上開槍彈）係伊依被告甲○○之囑咐
    ，自臺中市○○街四三號六樓之二甲○○之租住處攜出帶至
    車牌號碼Ｂ２─２２８７號自小客車內，且於為警追捕時，
    有依被告甲○○之指示，將該紫色布包（內裝有上開槍彈）
    丟出車外，但堅詞否認有何非法持有上開槍彈之犯行，辯稱
    ：九十三年三月四日十六時許，是甲○○叫伊從臺中市○○
    街四三號六樓之二拿一書包下來，伊不知裡面是何物，拿到
    甲○○所駕車上後，是放在駕駛座旁的腳踏墊，後來碰到警
    察，甲○○就叫伊將一包紫色袋子丟出，袋子內的子彈滾出
    來，直到被警察攔下後，伊才知該紫色袋子內裝有槍彈等語
    。查：
（一）被告甲○○自始至終均供稱：查獲當日是要載被告丙○○
      去搭車回高雄，伊順便要丙○○將位在臺中市○○街四三
      號六樓之二住處內之書包拿下樓，被告丙○○不知道書包
      內放有以紫色布包包裝之仿BERETTA改造手槍及可擊發之
      土造子彈六顆，迄至為警追捕時，伊才叫被告丙○○將該
      紫色布包丟出車外，被告丙○○確實不知有該等扣案槍彈
      等語，於本院審理時另以證人身分具結作證，亦為相同之
      證述，有歷次之警詢、偵查及本院審理筆錄在卷可考，則
      依被告甲○○之供述，並不能證明被告丙○○犯罪。
（二）證人張文瑞雖到庭結證稱：「我們經由通信監察譯文事先
      知道被告丙○○與被告甲○○要去交易毒品，所以事先聲
      請搜索票，在藏放槍枝的臺中市○○街四三號六樓之二住
      處的外面埋伏，現譯台反應被告甲○○要被告丙○○將屋
      內的東西，我們研判是槍枝拿下來，後來有看到被告丙○○拿一個黑色包包下來，上了被告甲○○的車．．．」等
      語，但依行政院海岸巡防署苗栗機動查緝隊函覆之被告甲○○所使用0000000000號監聽譯文顯示內容如
      下（本院卷第一七九頁）：
        被告甲○○：我差不多十五分去載你，你準備一下。
        被告丙○○：好。
        被告甲○○：那個書包背出來。
        被告丙○○：好，我知道。
      且經本院實際播放勘驗查獲當日之監視錄影帶結果，在被
      告甲○○所駕駛之車牌號碼Ｂ２─２２８７號自小客車內
      之駕駛座與副座間，確實查獲有一個白色斜背式中型書包
      等情，有本院勘驗紀錄在卷可憑（本院卷第一八四頁），
      足見被告丙○○辯稱：當時是依被告甲○○之指示將一個
      書包帶下樓等語，係符實情，堪予採信。又依監視錄影帶
      之畫面顯示，被告丙○○攜帶下樓之白色書包，質的堅挺
      ，並非軟質布料，另依被告甲○○與丙○○間之監聽譯文
      內容，被告甲○○亦未告知書包之內容物，則被告丙○○
      辯稱：不知該書包內放有裝有槍彈之紫色布包等語，即非
      全不可採。
（三）另依查獲當日之監視錄影畫面顯示，被告丙○○與甲○○
      為警查獲時，警方當場指著被告丙○○丟出之紫色布包及
      滾落出之二顆子彈詢問：「這些東西是誰的？」時，被告
      甲○○答稱：「是他叫我去載他的，我不知道東西是誰的
      ，他從高雄過來，說要在我那裏住，我怎知道那是什麼東
      西。」等語，被告丙○○則答稱：「我的。」等情，固有
      本院勘驗紀錄存卷可查（本院卷第一八三頁），但被告甲○○於第一次警詢時起，即始終供承：裝在紫色布包內之
      仿BERETTA改造手槍及土造子彈六顆是伊受友人寄藏之物
      ，被告丙○○並不知情等語，被告丙○○則自警詢時起一
      直堅詞否認持有該等扣案槍彈，且於本院審理時復陳稱：
      被警察查獲時，我以為警察是問我是誰丟出的，我說是我
      丟出來的等語（本院卷第一六０頁），可知被告甲○○於
      為警查獲時砌詞否認之反應，核與一般犯罪行為人為警查
      獲時心虛畏罪之常情，尚屬相符；而綜觀警方追捕被告甲○○、丙○○之經過，過程緊急，警方先喝令被告丙○○
      、甲○○下車後，迅即將二人壓制在地上，並立即詢問地
      下掉落之紫色布包是誰的，加以該紫色布包確係被告丙○○所丟出，則被告丙○○辯稱：當時以為警察問是誰丟的
      等語，核與任何人於類此為警捕獲之緊急情狀，對於警察
      關於「這是誰的東西？」之問話，確實有可能理解為是誰
      丟出等情，又屬無違。據上，被告丙○○於查獲現場對於
      警方所問：「這是誰的東西？」，答稱：「我的」等語，
      尚不能資為不利於被告丙○○之徵憑。
（四）公訴人雖另以被告甲○○不可能叫不知情之被告丙○○拿
      槍彈下樓，徒生變數，且被告丙○○倘若不知情，又何須
      於為警追捕時，將扣案槍彈丟出車外等情，欲佐其說。但
      查，被告甲○○係未經許可，持有扣案之仿BERETTA改造
      手槍及土造子彈六顆，乃觸犯刑罰之行為，且罰責不輕，
      對於本身觸犯刑罰之情節，依常情，大多應係隱瞞不說，
      況且，在被告甲○○撥打電話請被告丙○○將白色書包攜
      帶下樓時，被告甲○○並無法接觸該扣案槍彈，若讓被告
      丙○○得悉書包內有該等槍彈，則可能徒生之變化，恐較
      被告丙○○不知情時為甚，公訴人認被告甲○○不可能叫
      不知情之被告丙○○拿槍彈下樓之論理，容有未洽。又被
      告甲○○、丙○○一致辯稱：是為警追捕後，被告甲○○
      才叫丙○○將紫色布包丟出車外等語，則被告丙○○丟出
      紫色布包之動作，固有可能是被告丙○○本即知曉內有屬
      於違禁物之槍彈，但亦有可能是被告甲○○為警追捕後，
      告知被告丙○○該紫色布包內有扣案槍彈，被告丙○○始
      依指示趕快丟出車外，另亦有可能是被告丙○○為警追捕
      時仍不知紫色布包內裝有何物，純粹在被告甲○○之催促
      下，始丟出布包，情況不一而足，公訴人徒以被告丙○○
      於為警追捕時丟出裝有扣案槍彈之紫色布包，即推認被告
      丙○○不可能不知情，又屬率斷。
（五）再者，扣案之紫色布包質的柔軟，被告丙○○於丟擲該布
      包之際，對於內裝物之形體係槍彈一事，或可由布包外之
      觸感察知。但按持有槍彈之「持有」，係刑法概念，意指
      將物置於自己實力支配之下，而依上述，被告丙○○純係
      依被告甲○○之指示而將內裝有扣案槍彈之書包帶下樓，
      並於上車後隨即交由被告甲○○，嗣為警追捕時，亦係依
      被告甲○○之指示，而趕緊將裝有扣案槍彈之紫色布包丟
      出車外，則單以被告丙○○有代被告甲○○帶下書包，及
      為警追捕時，依指示丟出紫色布包之舉動，實難認被告丙○○主觀上有何將該等扣案槍彈置於自己實力支配之下之
      持有意思。
（六）綜上所陳，公訴人所舉之證據，尚不足以證明被告丙○○
      有非法持有扣案仿BERETTA改造手槍及土造子彈六顆之犯
      行，本院復查無其他積極證據證明被告丙○○確有公訴人
      所指此部分違反修正前槍砲彈藥刀械管制條例第十一條第
      四項、第十二條第四項之犯行，不能證明被告丙○○犯罪
      ，應依法諭知被告丙○○無罪之判決。
據上論斷，應依刑事訴訟法第二百九十九條第一項前段、第三百
條、第三百零一條第一項，修正前槍砲彈藥刀械管制條例第十一
條第四項、槍砲彈藥刀械管制條例第十二條第四項，毒品危害防
制條例第十一條第二項、第四項、第十八條第一項前段，刑法第
十一條、第二條第一項但書、第二十八條、第五十六條、第五十
五條、第五十一條第五款、第四十二條第二項、第三項、第三十
八條第一項第一款，罰金罰鍰提高標準條例第二條，現行法規所
定貨幣單位折算新臺幣條例第二條，判決如主文。
本案經檢察官乙○○到庭執行職務
中　　華　　民　　國　　94　　年　　12　　月　　6 　　日
            刑事第十一庭  審判長法　官  林源森
                                法　官  王世華
                                法　官　莊嘉蕙
以上正本證明與原本無異。
如不服本判決，應於送達後十日內向本院提出上訴狀（須附繕本
），上訴於臺灣高等法院臺中分院。
                                書記官　魏愛玲
中　　華　　民　　國　　94　　年　　12　　月　　6 　　日
附錄論罪科刑法條
毒品危害防制條例第十一條第二項
持有第二級毒品者，處二年以下有期徒刑、拘役或新臺幣三萬元
以下罰金。
修正前槍砲彈藥刀械管制條例第十一條
未經許可，製造、販賣或運輸第四條第一項第一款所稱其他可發
射金屬或子彈具有殺傷力之各式槍砲者，處五年以上有期徒刑，
併科新臺幣一千萬元以下罰金。
未經許可，轉讓、出租或出借前項所列槍砲者，處三年以上十年
以下有期徒刑，併科新臺幣七百萬元以下罰金。
意圖供自己或他人犯罪之用，而犯前二項之罪者，處無期徒刑或
七年以上有期徒刑，併科新臺幣一千萬元以下罰金。
未經許可，持有、寄藏或意圖販賣而陳列第一項所列槍砲者，處
一年以上七年以下有期徒刑，併科新臺幣七百萬元以下罰金。
第一項至第三項之未遂犯罰之。
修正前槍砲彈藥刀械管制條例第十二條
未經許可，製造、販賣或運輸子彈者，處一年以上七年以下有期
徒刑，併科新台幣五百萬元以下罰金。
未經許可，轉讓、出租或出借子彈者，處六月以上五年以下有期
徒刑，併科新台幣三百萬元以下罰金。
意圖供自己或他人犯罪之用，而犯前二項之罪者，處三年以上十
年以下有期徒刑，併科新台幣七百萬元以下罰金。
未經許可，持有、寄藏或意圖販賣而陳列子彈者，處五年以下有
期徒刑，併科新台幣三百萬元以下罰金。
第一項至第三項之未遂犯罰之。
